臺灣板橋地方法院刑事判決　　　　　　　　　　　　　　九十三年度易字第五三號
　　公　訴　人　臺灣板橋地方法院檢察署檢察官
　　被　　　告　甲○○
右列被告因毒品危害防制條例案件，經檢察官提起公訴（九十二年度偵字第一一０五
五號），被告於準備程序進行中就被訴事實為有罪之陳述，經告知簡式審判程序之旨
，並聽取當事人之意見後，本院裁定由受命法官獨任進行簡式審判程序，並判決如左
：
    主  文
甲○○持有第一級毒品，累犯，處有期徒刑陸月，如易科罰金，以參佰元折算壹日。
扣案之第一級毒品海洛因拾貳包（合計淨重貳點伍陸公克）、第二級毒品安非他命壹
包（淨重柒點陸貳公克），均沒收銷燬之。
    事  實
一、甲○○曾因竊盜案件，經臺灣高等法院以八十九年度上易字第一０九０號刑事判
    決判處有期徒刑十月，次因竊盜案件經本院以八十九年度易字第二四八六號刑事
    判決判處有期徒刑四月，又因違反毒品危害防制條例案件，經本院以八十九年度
    易字第二七一０號刑事判決判處有期徒刑六月，前開三罪嗣經臺灣高等法院以九
    十年度聲字第一六四六號判處有期徒刑一年六月，再因贓物案件，經本院以八十
    九年度易字第三六一八號刑事判決判處有期徒刑三月，經接續執行後，於民國九
    十一年七月九日縮刑期滿假釋出監，九十一年十月十八日縮刑期滿，有期徒刑所
    餘刑期未經撤銷假釋，其未執行之刑，以已執行完畢論，猶不知警惕，明知海洛
    因、安非他命分別係毒品危害防制條例第二條第二項第一款、第二款所稱之第一
    級毒品及第二級毒品，不得非法持有，竟於九十二年一月二十日晚間九時四十分
    許，在台北縣三重市○○路○段一百五十號前持有海洛因十二包（合計淨重二點
    五六公克，起訴書誤載為合計淨重二點九公克）、安非他命一包（淨重七點六二
    公克，起訴書誤載為八點二公克）。旋為警於上址當場查獲，並扣得前開甲○○
    所持有之毒品。
二、案經台北縣政府警察局三重分局報告臺灣板橋地方法院偵查起訴。
    理  由
一、右揭事實，業據被告甲○○於警詢、檢察官偵訊及本院審理中均坦承不諱，並有
    海洛因十二包（合計淨重二點五六公克）、安非他命一包（淨重七點六二公克）
    扣案可證，而前開扣案之白粉十二包，經法務部調查局鑑定結果，確實含海洛因
    成分，合計淨重二點五六公克，有該局調科壹字第０六０００七六六二號鑑定通
    知書乙紙在卷可稽。前開扣案之結晶一包經法務部調查局鑑定結果，亦含甲基安
    非他命成分，淨重七點六二公克，有該局調科壹字第０九二六二六一三二六０號
    檢驗通知書乙紙附卷可稽。而被告確係單純持有海洛因及安非他命等情，業據被
    告供述明確，其於為警查獲後所採集之尿液，經送往臺灣檢驗科技股份有限公司
    檢驗結果，復呈鴉片類及安非他命類陰性反應，有該公司濫用藥物尿液檢驗報告
    乙紙在卷可考。足徵被告自白與事實相符，本件事證明確，被告犯行洵堪認定。
二、被告行為後，毒品危害防制條例業於九十二年七月九日經總統公布修正全文，並
    於九十三年一月九日施行，關於持有第一級、第二級毒品之刑罰規定，不論條次
    、法定刑度均無變更，其所持有之海洛因數量並未達淨重五公克以上，所持有之
    安非他命亦未達淨重十公克以上，依刑法第二條第一項前段之規定，自應依裁判
    時之法律即修正後之毒品危害防制條例處斷。核被告所為係犯毒品危害防制條例
    第十一條第一項、同條例第二項之持有第一級毒品及第二級毒品罪。被告以一持
    有行為，同時持有海洛因及安非他命，觸犯構成要件不相同之罪名，為想像競合
    犯，應從一重之持有第一級毒品罪論處。又被告曾因竊盜案件，經臺灣高等法院
    以八十九年度上易字第一０九０號刑事判決判處有期徒刑十月，次因竊盜案件經
    本院以八十九年度易字第二四八六號刑事判決判處有期徒刑四月，又因違反毒品
    危害防制條例案件，經本院以八十九年度易字第二七一０號刑事判決判處有期徒
    刑六月，前開三罪嗣經臺灣高等法院以九十年度聲字第一六四六號判處有期徒刑
    一年六月，再因贓物案件，經本院以八十九年度易字第三六一八號刑事判決判處
    有期徒刑三月，經接續執行後，於九十一年七月九日縮刑期滿假釋出監，九十一
    年十月十八日縮刑期滿，有期徒刑所餘刑期未經撤銷假釋，其未執行之刑，以已
    執行完畢論，有卷附之臺灣高等法院被告全國前案紀錄表乙紙可按，其受有期徒
    刑以上刑之宣告，五年以內再犯有期徒刑以上之罪，為累犯，應依法加重其刑。
    爰審酌被告前已有違反毒品危害防制條例前科，應知毒品戕害人之身心，又持有
    第一級、第二級毒品，兼衡被告犯罪之動機、目的、持有毒品之數量、坦承犯行
    之犯罪後態度等一切情狀，量處如主文所示之刑，並諭知易科罰金之折算標準。
三、扣案之海洛因十二包（合計淨重二點五六公克）、安非他命一包（淨重七點六二
    公克），為查獲之毒品，應依毒品危害防制條例第十八條第一項前段沒收銷燬之
    。
據上論斷，應依刑事訴訟法第第二百七十三條之一、二百九十九條第一項前段，毒品
危害防制條例第十一條第一項、第二項、第十八條第一項前段，刑法第十一條前段、
第二條第一項前段、第五十五條、第四十七條、第四十一條第一項前段，罰金罰鍰提
高標準條例第二條，判決如主文。
本案經檢察官黃正綱到庭執行職務。
中      華     民     國     九十三     年      五      月      七      日
                                臺灣板橋地方法院刑事第五庭
                                       法  官  張  宏  節
右正本證明與原本無異。
如不服本判決，應於判決送達後十日內向本院提出上訴狀。
                                       書記官  李  淑  秋
中　　　華　　　民　　　國　　九十三　　年　　　五　　　月　　 十二 　　日
附錄本案論罪科刑法條全文
毒品危害防制條例第十一條：
持有第一級毒品者，處三年以下有期徒刑、拘役或新臺幣五萬元以下罰金。
持有第二級毒品者，處二年以下有期徒刑、拘役或新臺幣三萬元以下罰金。
持有專供製造或施用第一、二級毒品之器具者，處一年以下有期徒刑、拘
役或新臺幣一萬元以下罰金。
持有毒品達一定數量者，加重其刑至二分之一，其標準由行政院定之。
